【裁判字號】    92,毒抗,597
【裁判日期】    920730
【裁判案由】    聲請觀察勒戒
【裁判全文】
臺灣高等法院臺中分院刑事裁定                    九十二年度毒抗字第五九七號
    抗  告人即
    被      告  甲○○
右抗告人因違反毒品危害防制案件，經檢察官聲請觀察勒戒，不服臺灣臺中地方法院
中華民國九十二年六月二十三日第一審裁定（九十二年度毒聲字第一五八八號，聲請
案號：台灣台中地方法院檢察署九十二年度觀聲字第八七八號、九十二年度毒偵字第
一五五二號），提起抗告，本院裁定如左：
    主  文
抗告駁回。
    理  由
一、按犯毒品危害防制條例第十條之罪者（施用第一級、第二級毒品），應先將被告
    送勒戒處所觀察勒戒，毒品危害防制條例第二十條第一項及觀察勒戒處分執行條
    例第三條第一項定有明文。
二、本件抗告人即被告甲○○（以下簡稱為被告）之抗告意旨略以：被告誤入岐途吸
    食毒品至今，只有吸食海洛因，並未接觸其他毒品，不料尿液檢出安非他命陽性
    反應，實震驚萬分，爰提起抗告並請求將尿液詳細送驗等情。
三、然查：
（一）本案被告於警訊時，雖僅曾認其有自民國（下同）九十一年一月間開始，施用
      海洛因至同年四月十二日上午八時，惟被告於九十二年四月十九日經警採尿送
      驗結果，有呈嗎啡陽性反應，有台中縣衛生局尿液煙毒檢驗報告書、及委託鑑
      驗尿液代號與真實姓名對照表各一份在卷可憑。被告雖然供稱其施用海洛因只
      施用到九十二年四月十二日上午八時為止，但一般人注射海洛因或嗎啡後經體
      內吸收代謝約三十分鐘後，以嗎啡型態為主開始排入尿中，而以最初六至十二
      小時排泄量最多，約有七十五％之毒品代謝物（嗎啡）可在注射後二十四小時
      內陸續由尿中排出體外，剩餘量則可能在數日內分別排出體外，故一般而言，
      施用多量毒品者，於施用後四、五日仍有可能檢出低濃度毒品反應，此有法務
      部調查局九十二年一月二日調科壹字第○九一○○八九二○三－○號函可稽。
      依據上情，足認被告至九十二年四月十九日採尿之前四、五日內之某時為止，
      仍有施用第一級毒品海洛因之情事，亦即被告在九十二年四月十三日及十四日
      仍應有施用第一及毒品海洛因之行為，此情應堪認定。
（二）又被告於九十二年四月十九日經警採尿送驗結果，除呈嗎啡陽性反應之外，亦
      呈甲基安非他命陽性反應，此亦有台中縣衛生局尿液煙毒檢驗報告書、及委託
      鑑驗尿液代號與真實姓名對照表各一份在卷可佐。被告雖然辯稱上情，惟依據
      台灣台中地方法院檢察署刑案查註紀錄表及本院被告全國前案紀錄表顯示，被
      告於八十、八十一、八十六年間，均有因為違反麻醉藥品管理條例被判刑確定
      之紀錄，足證被告辯稱從未施用安非他命云云，與上開前科資料不符。再依台
      中縣衛生局尿液煙毒檢驗報告書所示，上開檢驗無論依據「免疫學分析法」、
      及「薄層層析法」，均驗出被告尿液有呈甲基安非他命陽性反應。是被告確有
      施用第二級毒品安非他命之行為，事證明確，足以認定。再查施用安非他命者
      ，約百分之七十於二十四小時內自尿中排出，約百分之九十於九十六小時自尿
      中排出，故推算吸用時間距採尿時間最長可能不會超過四日，此有行政院衛生
      署藥物食品檢驗局八十一年二月八日（八一）藥檢壹字第００一一五六號公函
      足憑。依據上情，足以認定被告有於九十二年四月十九日回溯四日內某時，有
      在不詳處所施用安非他命之行為。被告辯稱上情，尚非其採。其請求本院從新
      將其尿液送驗，亦無必要。
四、本案被告既有上開施用第一、二級毒品之行為，原審法院爰依檢察官之聲請，並
    依據毒品危害防制條例第二十條第三項、觀察勒戒處分執行條例第三條第一項之
    規定，裁定將被告送勒戒處所觀察、勒戒，於法自無不合。被告仍以前開情詞不
    服原裁定而提起抗告，自屬無據，本件抗告應認為無理由而予駁回。
五、據上論斷，應依刑事訴訟法第四百十二條，裁定如主文。
中      華      民      國      九十二   年       七      月    三十    日
                                臺灣高等法院臺中分院刑事第三庭
                                      審判長法  官  陳  朱  貴
                                            法  官  劉  連  星
                                            法  官  廖  柏  基
右正本證明與原本無異。
不得再抗告。
                                            書記官  詹  錫  朋
中      華      民      國      九十二   年       七      月   三十一   日
                                                                        Ｉ


司法院資訊處製作；財團法人民間司法改革基金會備份。
